【裁判字號】    97,裁,846
【裁判日期】    970124
【裁判案由】    廢棄物清理法
【裁判全文】
最  高  行  政  法  院  裁  定
                                     97年度裁字第00846號
上  訴  人  碩泰環保事業股份有限公司
代  表  人  甲○○
被 上訴 人  彰化縣環境保護局
代  表  人  陳宏益
上列當事人間廢棄物清理法事件，上訴人對於中華民國96年9月4
日臺中高等行政法院96年度訴字第323號判決，提起上訴，本院
裁定如下：
    主  文
上訴駁回。
上訴審訴訟費用由上訴人負擔。
    理  由
一、按對於高等行政法院判決之上訴，非以其違背法令為理由，
    不得為之，行政訴訟法第242條定有明文。依同法第243條第
    1項規定，判決不適用法規或適用不當者，為違背法令；而
    判決有同條第2項所列各款情形之一者，為當然違背法令。
    是當事人對於高等行政法院判決上訴，如依行政訴訟法第
    243條第1項規定，以高等行政法院判決有不適用法規或適用
    不當為理由時，其上訴狀或理由書應有具體之指摘，並揭示
    該法規之條項或其內容；若係成文法以外之法則，應揭示該
    法則之旨趣；倘為司法院解釋或本院之判例，則應揭示該判
    解之字號或其內容。如以行政訴訟法第243條第2項所列各款
    情形為理由時，其上訴狀或理由書，應揭示合於該條項各款
    之事實。上訴狀或理由書如未依此項方法表明，或其所表明
    者與上開法條規定不合時，即難認為已對高等行政法院判決
    之違背法令有具體之指摘，其上訴自難認為合法。
二、本件上訴人原為領有彰化縣政府所核發甲級廢棄物清理許可
    證之公民營廢棄物清理機構，於民國92年申請許可證展延之
    申請文件中，廢棄物貯存地點僅申請「伸港鄉○○村○○○
    ○路6號」乙處，卻於申請許可之廢棄物貯存地點外之「伸
    港鄉全興工業區○○路56-1號」及「伸港鄉○○村○○路14
    0、140-1號」兩處貯存數千公噸含銅污泥處理後產出物，經
    被上訴人稽查人員於94年3月30日及同年5月11日至伸港鄉全
    興工業區○○路56-1號之貯存地點稽查，發現銅泥之貯存方
    法及設施有多處未符合行為時事業廢棄物貯存清除處理方法
    及設施標準第6條及第10條各款規定，違反廢棄物清理法第
    36條第1項規定，乃依同法第53條第2款規定裁處罰鍰，並限
    於94年6月30日前完成改善。嗣期限屆滿，因上訴人未於改
    善完成後檢具相關證明文件及相片報請被上訴人查驗，經被
    上訴人多次前往複查改善情形，上訴人均未完成改善，乃依
    行為時廢棄物清理法第53條按日連續處罰規定，分別以20份
    處分書各處以新臺幣（下同）12萬元罰鍰。上訴人對該20份
    處分書所處罰鍰不服，循序提起行政訴訟，遭原審判決駁回
    ，乃對原審判決上訴，雖以該判決違背法令為由，惟核其上
    訴理由狀所載內容，係就原審取捨證據、認定事實之職權行
    使，指摘其為不當，並就非本件原審判決論斷之事項，泛言
    理由不備，暨就原審所為與本件係上訴人經限期改善後已否
    完成改善之爭執無影響之關於行政院環境保護署91年11月21
    日會議結論之論斷，再為指摘，而非具體表明合於不適用法
    規、適用法規不當、或行政訴訟法第243條第2項所列各款之
    情形，難認對該判決之如何違背法令已有具體之指摘。依首
    揭說明，應認其上訴為不合法。
三、依行政訴訟法第249條第1項前段、第104條、民事訴訟法第
    95條、第78條，裁定如主文。
中    華    民    國    97    年    1     月    24    日
                    最高行政法院第二庭
                        審判長法官  高  啟  燦
                              法官  黃  本  仁
                              法官  黃  合  文
                              法官  廖  宏  明
                              法官  楊  惠  欽
以  上  正  本  證  明  與  原  本  無  異
中    華    民    國    97    年    1     月    25    日
                              書記官  張  雅  琴


司法院資訊處製作；財團法人民間司法改革基金會備份。
